臺灣高雄地方法院刑事判決　　　　　　　　　　　　　九十一年度訴字第八一六號
　　公　訴　人　臺灣高雄地方法院檢察署檢察官
　　被　　　告　甲○○
右列被告因違反毒品危害防制條例案件，經檢察官提起公訴（九十年度毒偵字第四四
五六號及毒偵緝字第五三二號），本院判決如左：
    主    文
甲○○連續施用第一級毒品，累犯，處有期徒刑拾月，扣案之毒品海洛因貳包（合計
淨重零點參肆公克、包裝重零點伍肆公克）及含有第一級毒品殘渣之針筒、塑膠吸管
各壹支均沒收銷燬之；又施用第二級毒品，累犯，處有期徒刑伍月。應執行有期徒刑
壹年貳月，扣案之第一級毒品貳包（合計淨重零點參肆公克、包裝重零點伍肆公克）
，及含有第一級毒品殘渣之針筒、塑膠吸管各壹支均沒收銷燬之。
    事    實
一、甲○○前因違反麻醉藥品管理條例案件，經本院於民國八十六年二月十一日以八
    十五年訴字第三三五０號判決有期徒刑五月，如易科罰金，以三百元折算一日確
    定，並於八十六年三月十四日以易科罰金執行完畢。竟不知悛悔，而於八十七年
    間因施用第二級毒品安非他命案件，經本院以八十七年毒聲字第四四一三號裁定
    送勒戒處所觀察、勒戒，因認有繼續施用毒品之傾向，由本院以八十八年毒聲字
    第五五號裁定送戒治處所強制戒治，嗣因強制戒治屆滿三月，經評定成效合格，
    無繼續戒治之必要，由本院以八十八年度毒聲字第三五０四號裁定停止戒治，所
    餘期間付保護管束，迄於八十九年一月十二日保護管束期滿，由台灣高雄地方法
    院檢察署以八十九年戒毒偵字第六四號為不起訴處分確定。詎鐘泰瑞猶未戒除毒
    癮，於前開不起訴處分後五年內另基於概括犯意，自八十九年十一月初起至同月
    九日止，連續在高雄市○○區○○街八三巷五號之租屋處或不詳處所，以針筒注
    射之方式獲將第一級毒品海洛因捲入香煙內之方式施用第一級毒品海洛因多次（
    起訴書誤繕為第二級毒品），復另基於施用第二級毒品安非他命之犯意，於八十
    九年九月二十一時四十分許回溯二十四小時內之某日，在不詳處將安非他命置入
    玻璃管內以燒烤方式施用一次。嗣於八十九年十一月九日二十一時四十分許，鐘
    泰瑞搭乘友人曾國明所駕駛之車號ＺＦ—三四四五號自小客車，車上另有友人呂
    明趁（另案送強制戒治）、盧彥峰及曾國銘等人欲前往台南，行經國道一號高速
    公路北向岡山收費站處（位於高雄縣岡山鎮）經警攔查，並在左後車椅上發現一
    茶葉罐內裝有第一級毒品海洛因（淨重三十九點六公克）、第二級毒品安非他命
    （二百二十九點二公克）及大麻（二十九點四公克），鐘泰瑞於交保後，仍承前
    開施用第一級毒品海洛因之概括犯意，自九十年九月初起迄於九十年九月二十七
    日止，連續在高雄市○○區○○街八三巷五號之租屋處及不詳處所，以注射方式
    ，施用第一級毒品海洛因多次，於九十年九月二十七日十九時十分許，為警在前
    開租屋處為查通緝而查獲，並扣得第一級毒品海洛因二小袋（合計淨重零點三四
    公克）、均含有第一級毒品海洛因殘渣之針筒及塑膠吸管各一支。並經本院九十
    年九月二十八日以九十年度毒聲字第五九八四號裁定令甲○○入戒治處所施以強
    制戒治。
二、案經內政部警政署國道公路警察局第五警察隊及高雄縣警察局鳳山分局報請台灣
    高雄地方法院檢察署檢察官偵查起訴。
    理  由
一、右揭事實，業據被告鐘泰瑞對於右揭時、地施用第一級毒品海洛因與第二級毒品
    安非他命之事實坦承不諱，又被告先後於八十九年十一月九日及九十年九月二十
    七日為警查獲時，均採取尿液送請檢驗，於八十九年十一月九日所採尿液送驗結
    果，呈甲基安非他命及嗎啡陽性反應（第一級毒品海洛因經人體代謝結果為嗎啡
    ）；於九十年九月二十七日所採尿液送驗結果，經送檢驗結果被告尿液中呈有嗎
    啡陽性反應，此有國道公路警察局第五警察隊偵辦毒品案件嫌犯尿液採證檢驗對
    照表、高雄縣政府衛生局八十九年十二月八九煙檢字第三一二三至三一二八號煙
    毒尿液檢驗成績書、高雄縣警察局鳳山分局查獲毒品嫌犯尿液流程管制清冊、高
    雄縣政府衛生局九十年十月八日九十煙檢字第一六二二號煙毒尿液檢驗成績書各
    一紙在卷可佐。
二、於九十年九月二十七日為警查獲被告時所扣得之白粉二包，經送檢驗後，均含有
    第一級第六項毒品海洛因成分，合計淨重零點三四公克（包裝重零點五四公克）
    ，有法務部調查局九十一年一月二十五日調科壹字第二二００一二八０三號鑑定
    通知書一紙命一包，並扣得使用過之注射針筒及塑膠吸管鏟子各一支，有扣押物
    品目錄表一紙在卷可佐，經送檢驗亦均含有第一級毒品海洛因之殘渣，有高雄醫
  學大學附設中和紀念醫院九十一年四月八日以報告編號：九一０四—一五及九一
    ０四—一六號檢驗報告單二紙在卷可憑。
三、被告前於八十七年間因施用第二級毒品安非他命案件，經本院以八十七年毒聲字
    第四四一三號裁定送觀察、勒戒後，認評定認有繼續施用毒品之傾向，由本院以
    八十八年毒聲字第五五號裁定強制戒治，經認無繼續戒治之必要，由本院以八十
    八年毒聲字第三五０四號裁定停止戒治，所餘期間付保護管束，嗣於八十九年一
    月十二日保護管束期滿，由台灣高地方法院檢察署檢察官以八十九年戒毒偵字第
    六四號不起訴處分確定等情，有該不起訴處分書及台灣高等法院被告全國前案紀
    錄表各一份在卷足憑。被告於五年內再犯毒品危害防制條例第十條第一項及第二
    項之罪，經本院以九十年毒聲字第五九八四號裁定另被告入戒治處所強制戒治，
    亦有前開裁定及台灣雄地方法院檢察署檢察官戒治處分執行指揮書各一份在卷足
    稽。
四、綜前，被告前開自白核與事實相符，堪以採信，本件事證明確，被告犯行堪以認
    定。
五、核被告甲○○所為，係犯毒品危害防制條例第十條第一項之施用第一級毒品罪及
    同條第二項之施用第二級毒品罪。被告因施用而持有第一毒品海洛因，及因施用
    而持有第二級毐品安非他命，各該低度之持有第一級、第二級毒品行為，分別為
    施用第一級、第二級毒品之高度行為所吸收，均不另論罪。被告先後多次施用第
    一級毒品海洛因犯行部分，時間緊接、構成要件相同，顯均係基於概括犯意為之
    ，為連續犯，應論以一罪並依法加重其刑。被告所犯上開施用第一級毒品海洛因
    及施用第二級毒品安非他命二罪間，犯意各別，施用行為亦殊，應分論併罰。又
    被告前於八十五年間因違反麻醉藥品管理條例案件，經本院於八十六年二月十一
    日以八十五年訴字第三三五０號判決有期徒刑五月，如易科罰金，以三百元折算
    一日確定，並於八十六年三月十四日易科罰金執行完畢，此有臺灣高等法院被告
    全國前案紀錄表一份在卷可稽，其於五年以內再犯本件有期徒刑以上之罪，為累
    犯，應加重其刑，並依法遞加重之。爰審酌被告之素行尚可、前因施用毒品經送
    觀察勒戒及強制戒治仍為徹底戒除毒癮，又再連續施用不同種類毒品，戕害個人
    身心健康並危害公共秩序及犯罪後坦承犯行在庭態度良好等一切情狀，分別量處
    如主文所示之刑，並定其應執行刑。
六、扣案之海洛因二包（合計淨重零點三四公克、包裝重零點五四公克），及含有第
    一級毒品海洛因殘渣之針筒及塑膠吸管各一支，因第一級毒品量微無法析離，屬
    第一級毒品，均應依毒品危害防制條例十八條第一項前段規定沒收銷燬之。至於
    國道公路警察局第五警察隊於前開時、地在被告所搭乘之自小客車內所查扣之毒
    品海洛因、安非他命及大麻等，均另案處理（八十九年毒偵字第七五九五號聲請
    書），爰不另為沒收之諭知，併此說明。
據上論斷，應依刑事訴訟法第二百九十九條第一項前段，毒品危害防制條例第十條第
一項、第二項、第十八條第一項前段，刑法第十一條前段、第五十六條、第四十七條
、第五十一條第五款，判決如主文。
中      華      民      國    九十一    年      四      月    二十九    日
                                  臺灣高雄地方法院刑事第四庭
                                        法    官   程克琳
右正本證明與原本無異。
如不服本判決，應於判決送達後十日內，向本院提出上訴狀。
                                         書 記官    梁瑜玲
中    華    民    國      九十一      年      五      月      一      日
【附錄本案論罪科刑法條】
毒品危害防制條例第十條：
施用第一級毒品者，處六月以上五年以下有期徒刑。
施用第二級毒品者，處三年以下有期徒刑。
